臺灣嘉義地方法院刑事判決
111年度易字第75號
公  訴  人  臺灣嘉義地方檢察署檢察官
被      告  秦貴英





指定辯護人  本院約聘公設辯護人  張家慶  
上列被告因竊盜案件，經檢察官提起公訴（111年度偵字第802號
、111年度偵字第803號），本院判決如下：
    主  文
秦貴英犯竊盜未遂罪，處拘役參拾日，如易科罰金，以新臺幣壹
仟元折算壹日。又犯竊盜罪，處有期徒刑貳月，如易科罰金，以
新臺幣壹仟元折算壹日。未扣案之犯罪所得新臺幣壹萬元及價值
新臺幣參仟元之家樂福禮券，均沒收，於全部或一部不能沒收或
不宜執行沒收時，追徵其價額。
    犯 罪 事 實
一、秦貴英意圖為自己不法之所有，基於竊盜之各別犯意，先後
    為下列犯行：
  ㈠於民國110年9月5日凌晨0時38分許，在嘉義市○區○○街000號
    前，見莊志清所有之車牌號碼000-0000號自用小客車停放在
    該處車門未上鎖，竟意圖為自己不法之所有，基於竊盜之犯
    意，徒手打開車門後進入車內，翻動車內物品，欲竊取莊志
    清所有置放於車內之財物，然因搜尋無財物遂離去而未遂。
　㈡另於110年9月19日上午10時55分許，騎乘車牌號碼000-0000
    號普通重型機車，至嘉義縣布袋鎮台17線公路133.2公里(新
    岑橋)，見陳振崑所有之車牌號碼0000-00號自用小客車車門
    未上鎖，竟意圖為自己不法之所有，基於竊盜之犯意，徒手
    打開車門進入車內，竊取陳振崑所有置放於車內之現金新臺
    幣(下同)1萬元及價值3千元之家樂福禮券得手。
二、案經莊志清訴由嘉義市政府警察局第一分局、陳振崑訴由嘉
    義縣警察局布袋分局報告臺灣嘉義地方檢察署檢察官偵查起
    訴。
    理  由
壹、程序事項：
一、按被告以外之人於審判外之言詞或書面陳述，除法律有規定
    者外，不得作為證據。當事人、代理人或辯護人於法院調查
    證據時，知有第159 條第1 項不得為證據之情形，而未於言
    詞辯論終結前聲明異議者，視為有前項之同意。被告以外之
    人於偵查中向檢察官所為之陳述，除顯有不可信之情況者外
    ，得為證據，刑事訴訟法第159 條第1 項、第159 條之5 第
    2 項、第159 條之1 第2 項分別定有明文。查告訴人莊志清
    、陳振崑於警詢時之陳述，及本件認定犯罪事實依據之各項
    傳聞證據，檢察官、被告秦貴英及其辯護人均未於言詞辯論
    終結前聲明異議，本院審酌證據作成時之情況，核無違法取
    證或其他瑕疵，認為以之作為證據為適當，應有證據能力。
二、另本判決後述所引之各項非供述證據，無證據證明係實施刑
    事訴訟程序之公務員以不法方式所取得，且亦無證據證明係
    非真實，復均與本件待證事實具有關聯性，是依刑事訴訟法
    第158 條之4 之反面解釋，當有證據能力；又前開供述與非
    供述證據復經本院於審理期日中合法調查，自均得為本案證
    據使用。
貳、實體事項：
一、認定犯罪事實所憑之證據及理由：
    訊據被告固供承有於上揭時、地，開啟告訴人莊志清、陳振
    崑之汽車，並進入車內行竊，惟堅決否認有拿取告訴人莊志
    清放置車內之現金，辯稱當時在該車內並未竊取到任何金錢
    ；另辯稱僅竊取告訴人陳振崑放置車內之現金5千元及家樂
    福禮券3千元等語。經查：
　㈠上揭犯罪事實，業據證人即告訴人莊志清、陳振崑於警詢及
    本院指證明確(見15494號警卷第5-10頁；本院卷第105-116
    頁)。犯罪事實欄一、㈠部分(被害人莊志清)，並有被害報告
    單、車輛詳細資料報表、被告於110年9月5日上午1時42分許
    ，在嘉義市○區○○路000號為警盤查之監視器翻拍照片5張、
    被告進入告訴人莊志清所有之自用小客車內之監視器翻拍照
    片2張及本院勘驗筆錄(內含監視器擷取照片)1份在卷可查(
    見10277號警卷第10-14頁；本院卷第55-58、63-70頁)；犯
    罪事實欄一、㈡部分(被害人陳振崑)，則有監視器翻拍照片3
    張、車輛詳細資料報表、嘉義縣警察局布袋分局布袋派出所
    受理各類案件紀錄表、郵局存摺影本各1紙存卷供參(見1549
    4號警卷第12-16頁；本院卷第135-137頁)，足認被告有本案
    2次竊盜(1次未遂、1次既遂)之犯行。
  ㈡經查，被告進入告訴人莊志清之汽車內行竊之過程，有前述
    客觀監視器影像可證，並經本院當庭勘驗存卷可查(見本院
    卷第55-58、63-70頁)，被告業已遂行竊盜行為之著手，要
    無疑義。惟被告究竟有無竊取告訴人莊志清車內之現金10萬
    餘元，雖告訴人莊志清於本院審理中證述乃係其友人轉交，
    欲代為轉匯給他人而放置於車內等語(見本院卷第105-110頁
    )，然該筆金額非小，因現有證據僅有告訴人莊志清單一指
    述，尚乏資金來源、領款證明或其他足資明確證明款項存在
    之具體事證，基於刑事訴訟制度受「倘有懷疑，則從被告之
    利益為解釋」之原則所支配，應作有利於被告之認定。是以
    ，既無積極證據證明被告確有竊得上述10萬餘元之現金，基
    於上開證據法則，應為有利於被告之認定，被告此部分竊盜
    犯行，僅足以證明至未遂程度；另告訴人陳振崑於本院審理
    中供稱：伊與家人到家樂福要購物時，才發現也遭竊家樂福
    禮券約3、4千元，另因當日因要準備烤肉，約準備現金1萬
    元也遭竊，伊於警詢所述遭竊金額1萬2千元僅是大概之金額
    ，而非確切之數字等語(見本院卷第112-116)。參以被告於
    本院審理中亦自陳有竊得家樂福禮券約3千元等語(見本院卷
    第103、117頁)，足見告訴人陳振崑證述遭竊家樂福禮券至
    少3千元等情，並非無據，應可認定，此部分(遭竊禮券部分
    )起訴書並未提及，應予補充；且告訴人陳振崑並提出遭竊
    當日(110年9月19日)領款5千元之證明，此有郵局存摺影本1
    份存卷可參(見本院卷第137頁)，其證述除前述提領之5千元
    外，再加上其原本身上攜帶之現金約5千元，共約1萬元現金
    要準備購買烤肉食材等語(見本院卷第114-116頁)，參以一
    般人隨身於皮夾內置放數千元，要屬一般生活日常，且當時
    適逢中秋節連假，告訴人陳振崑證稱原預計要購買烤肉食材
    ，遂另外還提領部分款項，並提出上揭郵局存摺等客觀領款
    明細足以佐證，從客觀事證及生活經驗法則，相互以觀，均
    合乎常情，因此，告訴人陳振崑遭竊現金1萬元及家樂福禮
    券3千元乙情(起訴書記載遭竊現金為1萬2千元，應予更正為
    遭竊現金1萬元及家樂福禮券3千元)，證據充分，應足認定
    。
  ㈢綜上所述，被告本案2次竊盜(1次未遂、1次既遂)之犯行，事
    證明確，均可認定。
二、論罪科刑：
  ㈠核被告所為，就起訴書犯罪事實欄一、㈠部分，係犯刑法第32
    0條第3項、第1項之竊盜未遂罪。起訴書認被告係犯竊盜既
    遂罪，容有誤會，惟既遂、未遂乃犯罪之階段行為，毋庸變
    更起訴法條（最高法院87年度台上字第3234號判決意旨參照
    ）；就起訴書犯罪事實欄一、㈡部分，係犯刑法第320 條第1
     項之普通竊盜罪。又被告就起訴書犯罪事實欄一、㈠部分已
    實施竊盜犯行而未遂，為未遂犯，爰依刑法第25條第2項之
    規定，按既遂犯之刑減輕之。被告所犯上開2罪間，犯意各
    別，行為互殊，應予分論併罰。
  ㈡爰以行為人之責任為基礎，審酌被告曾因竊盜等案件，經法
    院科刑判決確定（於本案未構成累犯），素行非佳，猶不知
    悔改，又再犯本件2 次竊盜犯行，足見其欠缺尊重他人財產
    權之觀念，且影響社會治安，暨其自述高職畢業之智識程度
    ，無業，勉持之家庭經濟狀況，離婚，但平日仍與前夫同住
    ，育有三名子女，均已成年，罹患有精神疾患（見10277號
    警卷第1 頁「受詢問人」欄；本院卷第124、139-144頁），
    迄今尚未與告訴人方面達成和解，賠償損失或取得其等諒解
    ，告訴人表示由法院依法判決等語，有本院審理筆錄及公務
    電話紀錄表等件存卷可參（見本院卷第23、111、117頁），
    又被告坦承有進入本案告訴人上開2輛汽車內行竊，惟爭執
    金額(犯罪事實欄一、㈠堅詞主張未竊取分文；犯罪事實欄一
    、㈡僅表示竊取8千元〈含現金、禮券〉)，兼衡本案2次犯行之
    犯罪動機、手段、2次犯行所生危害、生活狀況等一切情狀
    ，各量處如主文所示之刑，並均諭知易科罰金之折算標準。
參、沒收：
    按犯罪所得，屬於犯罪行為人者，沒收之。但有特別規定者
    ，依其規定。前二項之沒收，於全部或一部不能沒收或不宜
    執行沒收時，追徵其價額。刑法第38條之1第1項前段、第3
    項分別定有明定。經查，被告竊得之現金1萬元及價值新臺
    幣3千元之家樂福禮券，並未扣案，均應依上開規定宣告沒
    收之，於全部或一部不能沒收或不宜執行沒收時，追徵其價
    額。
據上論斷，應依刑事訴訟法第299 條第1項前段，刑法第320 條
第1 項、第3項、第25條第2 項、第41條第1 項前段、第38條之1
第1項前段、第3項，刑法施行法第1 條之1 第1 項，判決如主文
所示之刑。
本案經檢察官陳美君偵查起訴，由檢察官陳則銘到庭執行職務。
中　　華　　民　　國　　111 　年　　3 　　月　　28　　日
                  刑事第二庭  法  官  林正雄
以上正本證明與原本無異。
如不服本判決應於收受判決後20日內向本院提出上訴書狀，並應
敘述具體理由；其未敘述上訴理由者，應於上訴期間屆滿後20日
內向本院補提理由書（均須按他造當事人之人數附繕本）「切勿
逕送上級法院」。告訴人或被害人如對於本判決不服者，應具備
理由請求檢察官上訴，其上訴期間之計算係以檢察官收受判決正
本之日期為準。
中　　華　　民　　國　　111 　年　　3 　　月　　28　　日
                              書記官  王嘉祺
附錄法條：
中華民國刑法第320條
意圖為自己或第三人不法之所有，而竊取他人之動產者，為竊盜
罪，處 5 年以下有期徒刑、拘役或 50 萬元以下罰金。
意圖為自己或第三人不法之利益，而竊佔他人之不動產者，依前
項之規定處斷。
前二項之未遂犯罰之。